臺灣新竹地方法院刑事判決　　　　　　　 94年度訴字第848號
公　訴　人 　臺灣新竹地方法院檢察署檢察官
被　　　告　甲○○原名李蓬榮.
　　　　　　　　　　號
上列被告因違反毒品危害防制條例案件，經檢察官提起公訴（九
十四年度毒偵字第一三五三號），本院裁定以簡式審判程序審理
，判決如下：
     主  文
甲○○施用第一級毒品，處有期徒刑陸月，如易科罰金，以佰
元折算壹日；又連續施用第二級毒品，處有期徒刑陸月，如易科
罰金，以佰元折算壹日，扣案之安非他命伍包（合計毛重點
壹貳公克）、含安非他命殘渣之塑膠盒壹個（無法析離化驗），
均沒收銷燬之，吸食器壹組、塑膠杓壹支、吸食器接頭肆個、玻
璃球伍個，均沒收。應執行有期徒刑拾壹月，如易科罰金，以
佰元折算壹日，扣案之安非他命伍包（合計毛重點壹貳公克）
、含安非他命殘渣之塑膠盒壹個（無法析離化驗），均沒收銷燬
之，吸食器壹組、塑膠杓壹支、吸食器接頭肆個、玻璃球伍個，
均沒收。
     事  實
一、甲○○（原名李蓬榮）曾於民國九十一年間因施用毒品案件
    ，經本院裁定送觀察勒戒後，認無繼續施用毒品傾向，於九
    十一年五月二十四日釋放出監，由臺灣新竹地方法院檢察署
    檢察官於同年五月二十七日，以九十一年毒偵字第六六二號
    不起訴處分確定，仍不知悔改，於觀察勒戒執行完畢後五年
    內，復基於施用第一級毒品海洛因之犯意，於九十四年七月
    六日上午十時許（起訴書誤為九十四年七月五日）採尿回溯
    二十六小時內某時（不含公權力拘束期間），在不詳地點，
    以不詳方法，施用海洛因一次。又另行起意，基於施用第二
    級毒品安非他命之概括犯意，於九十四年六月中旬某日起至
    同年七月五日上午十時許止，在其位於住新竹縣新埔鎮○○
    路犁頭山段九四一巷三八號住處，將安非他命放入其所有之
    吸食器內，持其所有之打火機點火燒烤，吸食安非他命遇熱
    時產生之煙氣之方式，以約二至三日之頻率，連續施用安非
    他命多次。嗣警方於同年七月五日下午四時三十分許，持本
    院核發之搜索票搜索其上址住處時，當場查扣其所有之安非
    他命五包（合計毛重三點一二公克）、含安非他命殘渣之塑
    膠盒一個（無法析離化驗）及供施用安非他命所用之吸食器
    一組、塑膠杓一支、吸食器接頭四個、玻璃球五個，並於翌
    日即同年七月六日採集其尿液送驗後查獲上情。
二、案經新竹縣警察局報請臺灣新竹地方法院檢察署檢察官偵查
    起訴。
     理  由
一、被告甲○○所犯毒品危害防制條例第十條第一項施用第一級
    毒品罪及同條例第二項施用第二級毒品罪，均非為死刑、無
    期徒刑、最輕本刑為三年以上有期徒刑之罪或高等法院管轄
    第一審案件，其於準備程序進行中先就被訴事實為有罪之陳
    述，本院認為合於刑事訴訟法第二百七十三條之一第一項之
    規定，裁定進行簡式審判程序，先予敘明。
二、上述事實，業經被告甲○○於本院審理時坦白承認，而被告
    於九十四年七月六日經警採尿送驗結果，呈嗎啡（即海洛因
    水解後之反應）及安非他命陽性反應，有尿液送驗姓名年籍
    對照表及昭信科技顧問股份有限公司濫用藥物尿液檢體檢驗
    報告各一紙在卷可證，此為檢驗機關本於專業知識及以精密
    儀器測試所得之結論，自可憑信。又施用第一級毒品海洛因
    ，可於二至四日內由施用者尿液中檢測得知；施用第二級毒
    品安非他命，可於一至四日內由施用者尿液中檢測得知，亦
    有行政院衛生署管制藥品管理局九十二年三月十日管檢字第
    ○九二○○○一四九五號函在卷可供參考，此外，復有安非
    他命五包（合計毛重三點一二公克）、含安非他命殘渣之塑
    膠盒一個（無法析離化驗）、吸食器一組、塑膠杓一支、吸
    食器接頭四個及玻璃球五個等物扣案可資佐證，足見被告之
    自白與事實相符，可以採信，其於上開時地施用海洛因一次
    及施用安非他命多次之事實，應可認定。再被告曾於九十一
    年間因施用毒品案件，經本院裁定送觀察勒戒後，認無繼續
    施用毒品傾向，於九十一年五月二十四日釋放出監，由臺灣
    新竹地方法院檢察署檢察官於同年五月二十七日，以九十一
    年毒偵字第六六二號不起訴處分確定等情，有臺灣新竹地方
    法院檢察署刑案資料查註紀錄表及臺灣高等法院被告前案紀
    錄表各一份在卷足憑，事證明確，被告於觀察勒戒執行完畢
    後五年內再施用第一級毒品海洛因及第二級毒品安非他命之
    犯行，均應可認定。
三、查海洛因、安非他命分別為毒品危害防制條例第二條第一項
    第一款、第二款所稱之第一級、第二級毒品，均不得持有及
    施用，被告甲○○竟持以施用，核其所為，係犯同條例第十
    條第一項之施用第一級毒品罪及同條第二項之施用第二級毒
    品罪。其施用前持有第一級毒品海洛因、第二級毒品安非他
    命之低度行為，應分別為施用之高度行為所吸收，均不另論
    罪。其所犯上開二罪，犯意各別，行為不同，應予分別論罪
    ，合併處罰。爰審酌被告曾有侵占、賭博、偽造文書等前科
    之素行、經執行觀察勒戒後仍未戒除毒癮、施用毒品嚴重危
    害其身心健康、施用海洛因一次與安非他命多次及坦認犯行
    之犯罪後態度等一切情狀，分別量處如主文所示之刑，並定
    其應執行之刑及諭知如易科罰金之折算標準。扣押在案之第
    二級毒品安非他命五包（合計毛重三點一二公克）、含安非
    他命殘渣之塑膠盒一個（無法析離化驗），均應依毒品危害
    防制條例第十八條第一項前段之規定沒收銷燬之。另扣押在
    案之吸食器一組、塑膠杓一支、吸食器接頭四個及玻璃球五
    個等物，均為被告所有，供施用安非他命所用之物，業經其
    供明在卷，均應依刑法第三十八條第一項第二款之規定宣告
    沒收。至被告所有，持以施用安非他命所用之打火機並未扣
    案，亦無證據證明現尚存在，為避免執行困難，爰不併予宣
    告沒收。
據上論斷，應依刑事訴訟法第二百七十三條之一、第二百九十九
條第一項前段，毒品危害防制條例第十條第一項、第二項、第十
八條第一項前段，刑法第十一條、第五十六條、第五十一條第五
款、第三十八條第一項第二款，罰金罰鍰提高標準條例第二條，
判決如主文。
本案經檢察官傅伊君到庭執行職務。
中　　華　　民　　國　九十四　年　　十一　月　　三十　日
                  刑事第六庭    法　官　林昌義
以上正本證明與原本無異。
如不服本判決，應於判決送達後10日內向本院提出上訴狀 (應附
繕本 )，上訴於臺灣高等法院。
中　　華　　民　　國　九十四　年　　十一　月　　三十　日
                                書記官  江靜玲
附錄本案論罪科刑法條：
毒品危害防制條例第十條
施用第一級毒品者，處六月以上五年以下有期徒刑。
施用第二級毒品者，處三年以下有期徒刑。
